【裁判字號】    90,毒抗,212
【裁判日期】    900412
【裁判案由】    聲請觀察勒戒
【裁判全文】
臺灣高等法院臺中分院刑事裁定                      九十年度毒抗字第二一二號
    抗  告  人
    即  被  告  甲○○
右抗告人因違反毒品危害防制條例案件，不服台灣台中地方法院中華民國九十年二月
十四日所為之裁定（民國九十年度毒聲字第七七六號），提起抗告，本院裁定如左：
    主  文
抗告駁回。
    理  由
一、本案經本院審理結果，認原裁定法院以抗告人即被告（以下簡稱抗告人）甲○○
    因施用第一級毒品即海洛因及第二級毒品即安非他命，事證明確，爰裁定抗告人
    應送勒戒處所觀察、勒戒，並無不合，應予維持，茲引用原審裁定書所記載之證
    據及理由（如附件）。
二、抗告人抗告意旨空言其有服用感冒藥和咳藥水諸語憑以指摘原裁定不當，為無
    理由，應予駁回。
三、據上論斷，應依刑事訴訟法第四百十二條裁定如主文。
中       華       民       國   九  十    年     四      月   十二      日
                                臺灣高等法院臺中分院刑事第十庭
                        審判長法  官  林  照  明
                                            法  官  蕭  廣  政
                                            法  官  李  寶  堂
右正本證明與原本無異。
不得再抗告。
                                            書記官  許  哲  禎
中       華       民       國   九  十    年     四      月    十三     日
                                                                        Ｋ
附件：
台灣台中地方法院刑事裁定                          九十年度毒聲字第七七六號
    聲  請  人  臺灣臺中地方法院檢察署檢察官
    被      告  甲○○  男三十歲（民國○○○年○月○日生）
                        住南投縣草屯鎮○○里○○路六八五號
                        身分證統一編號：Ｍ一二二三九六六五號
右列被告因違反毒品危害防制條例案件，經檢察官聲請觀察勒戒（九十年度聲觀字第
六一九號、九十年度毒偵字第三六七號），本院裁定如左：
    主  文
甲○○施用第一、二級毒品，應送勒戒處所觀察、勒戒。
    理  由
一、聲請意旨略以：被告甲○○於民國八十九年十一月二十八日前三日期間內之某時
    ，在不詳處所，分別施用第一、二級毒品海洛因、安非他命，為警於八十九年十
    一月二十八日，在台中市○○路與仁和路口查獲。訊據被告雖否認上揭犯行，惟
    查右開事實有被告持有之第一級毒品海洛因０．六公克、第二級毒品安非他命０
    ．五公克、施用器具注射針筒一支扣案，而被告之尿液經送檢驗後有毒品安非他
    命及海洛因經人體代謝後之安非他命及嗎啡陽性反應，有台中市衛生局出具之尿
    液檢驗報告書附卷可稽，被告空言否認顯不足採信，其施用毒品犯行堪予認定，
    爰依毒品危害防制條例第二十條第一項及觀察勒戒處分執行條例第三條第一項規
    定，聲請裁定將被告送勒戒處所觀察、勒戒等語。
二、本院經核上情屬實，且被告所採尿液經送驗結果，確呈安非他命及嗎啡陽性反應
    ，有上開報告書可稽，而按常人如未吸用安非他命，其尿水應無甲基安非他命反
    應，倘有吸用者，約百分之七十於二十四小時內自尿中排出，約百分之九十於九
    十六小時自尿中排出，故推算吸用時間距採尿時間最長可能不會超過四日，此經
    行政院衛生署藥物食品檢驗局八十一年二月八日（八一）藥檢壹字第００一一五
    六號函示甚明，是經採尿檢驗有安非他命者，通常可認其人於採尿前之四日內有
    吸用安非他命。再海洛因經注射入人體後，約百分之八十於二十四小時內自尿中
    排出，一般而言，尿液中能否驗出嗎啡陽性反應，與其投與量、投與途徑、採尿
    時間、個人體質及檢驗方法之靈敏度有關，國外曾有文獻報導注射六毫克之海洛
    因鹽酸鹽，其代謝物嗎啡之平均可檢出時限約為二十六小時（最低檢出量為每毫
    升三百毫克），另嗎啡經注射入人體後，百分之九十以上於二十四小時內自尿中
    排出，國外曾有文獻報導注射二十毫克之嗎啡硫酸鹽，其嗎啡之平均可檢出時限
    約為四十五小時（最低檢出量為每毫升三百毫克）等情，亦經行政院衛生署藥物
    食品檢驗局八十一年九月八日（八一）藥檢壹字第八一一四八八五號函示綦詳。
    是被告所辯，顯不足採，爰依毒品危害防制條例第二十條第一項及觀察勒戒處分
    執行條例第三條第一項之規定，裁定如主文。
中      華      民      國    九十      年      二      月     十四     日
                                臺灣臺中地方法院刑事第六庭
                                    法  官  許  月  馨
右正本證明與原本無異。
如不服本裁定，應於送達後五日內，向本院提出抗告狀。
                              書記官
中      華      民      國    九十      年      二      月     十四     日


司法院資訊處製作；財團法人民間司法改革基金會備份。
